ACORDAO-COMPLETO-2356793

ACÓRDÃO DE RELAÇÃO

ACÓRDÃO DE RELAÇÃO 4361/2019 ATA 22/2019 - SEGUNDA CÂMARA

Acórdão 4361/2019-TCU-Segunda Câmara
Trata-se de tomada de contas especial instaurada pela Empresa Brasileira de Correios e Telégrafos (Correios) contra Luiz Carlos Scorsatto e Paulo Eduardo de Lima em razão de irregularidades na determinação do preço de referência da concorrência 10/2000, originária do contrato 10.498/2000, firmado com a empresa Beta - Brazilian Express Transportes Aéreos Ltda para a execução de serviços de transporte aéreo de carga da linha F da Rede Posta Noturna (RPN) .
Considerando que esta Corte, ao apreciar a Representação objeto do TC Processo 008.459/2006-5, acerca de possíveis irregularidades em procedimentos licitatórios e contratos, nos exercícios de 2000 a 2005, nos quais tenham se sagrado vencedoras as empresas Skymaster Airlines Ltda. e/ou Beta - Brazilian Express Transportes Ltda., manifestou-se no sentido de que a proposta de preços da licitante vencedora da concorrência 10/2000 não teria evidenciado a obtenção de vantagens indevidas (Acórdão 1550/2006-TCU-Plenário) ;
considerando que em diversas oportunidades o Tribunal entendeu que não havia àquela época parâmetros adequados para definir custos de referência aplicáveis a esses serviços, o que impediria a caracterização de práticas de sobrepreço e, por consequência, de eventual débito;
considerando a jurisprudência deste Tribunal no sentido de que, ainda que não mais subsista débito, o TCU deve julgar o mérito de tomada de contas especial instaurada e remetida a esta Corte, não sendo cabível arquivá-la com base em ausência de pressupostos de desenvolvimento válido e regular do processo (Acórdão 2801/2017-TCU-Primeira Câmara) ;
considerando os pareceres uniformes da unidade técnica e do Ministério Público junto ao TCU;
os ministros do Tribunal de Contas da União, reunidos em sessão de 2ª Câmara, ACORDAM, por unanimidade, de acordo com os pareceres emitidos nos autos e com fundamento nos arts. 1º, inciso I, 16, inciso I, 17 e 23, inciso I, da Lei 8.443/1992, em julgar regulares as contas e dar quitação plena a Luiz Carlos Scorsatto e Paulo Eduardo de Lima; em dar ciência desta deliberação, bem como da instrução à peça 17, aos responsáveis e à Empresa Brasileira de Correios e Telégrafos; e, com fundamento no art. 169, inciso V, do Regimento Interno, em arquivar o processo.
 
1. Processo TC-Processo 012.861/2017-0 (TOMADA DE CONTAS ESPECIAL) 
1.1. Classe de Assunto: II.
1.2. Responsáveis: Luiz Carlos Scorsatto (CPF XXX.557.160-XX) ; Paulo Eduardo de Lima (CPF XXX.330.208-XX) .
1.3. Unidade: Empresa Brasileira de Correios e Telégrafos (Correios) .
1.4. Relatora: ministra Ana Arraes.
1.5. Representante do Ministério Público: procuradora-geral Cristina Machado da Costa e Silva.
1.6. Unidade Técnica: Secretaria de Infraestrutura Hídrica, de Comunicações e de Mineração (SeinfraCOM) .
1.7. Representação legal: Elísio de Azevedo Freitas (OAB/DF 18.596) e outros, representando Paulo Eduardo de Lima. 
1.8. Determinações/Recomendações/Orientações: não há.

Segunda Câmara

Empresa Brasileira de Correios e Telégrafos (Correios).

Luiz Carlos Scorsatto (CPF XXX.557.160-XX); Paulo Eduardo de Lima (CPF XXX.330.208-XX).

ACORDAO-COMPLETO-2394550

Acórdão 1410/2020 - Segunda Câmara

ANA ARRAES

Elísio de Azevedo Freitas (OAB/DF 18.596) e outros, representando Paulo Eduardo de Lima.

Procuradora-geral Cristina Machado da Costa e Silva.

TOMADA DE CONTAS ESPECIAL (TCE)

Secretaria de Infraestrutura Hídrica, de Comunicações e de Mineração (SeinfraCOM).